Inventaris van het archief van het Ministerie van Onderwijs en Wetenschappen: Directoraat-Generaal van het Voortgezet Onderwijs: Afdeling Rijks Voortgezet Onderwijs, 1955-1992
Nationaal Archief, Den Haag
- Voortgezet onderwijs 1968-1998, 063
  - Het vaststellen van voorschriften ten behoeve van een scholengemeenschap omtrent het aantal conrectoren en adjunct-directeuren en het minimim aantal lessen dat rector, directeur, conrector of adjunct-directeur moet geven. 1968-1998, 204
    Wet op het voortgezet onderwijs (Stb. 1993, 666), art. 32, lid 5.
    - Benoemingsprocedure conrectoren/adjunct directeuren rijksscholen voor vwo, havo, mavo en lbo., 1980-1989; div. nrs
      - Rijksscholengemeenschap te Harlingen, 1980, 208
      - Rijksscholengemeenschap Professor Zeeman te Zierikzee, 1980-1981, 313
      - Rijksscholengemeenschap Den Hulster te Venlo., 1980-1984, 288
      - Rijksscholengemeenschap F.A. Minkema te Woerden, 1980-1985, 307
      - Rijksscholengemeenschap Goeree Overflakkee te Middelharnis., 1980-1985, 265
      - Rijksscholengemeenschap Schoonoord te Zeist, 1980-1987, 317
      - Rijksscholengemeenschap Schravenlant te Schiedam., 1980-1987, 269
      - Rijksscholengemeenschap Scheldemond te Vlissingen., 1980-1988, 292
      - Rijksscholengemeenschap Heerenveen, 1981, 213
      - Rijksscholengemeenschap te Leeuwarden, 1981, 255
      - Rijksscholengemeenschap te Ter Apel, 1981, 273
      - Rijksscholengemeenschap te Coevorden., 1981-1982, 191
      - Rijksscholengemeenschap Buys Ballot te Zaltbommel, 1981-1989, 309
      - Rijksscholengemeenschap Wiringherlant te Wieringerwerf, 1982-1987, 303
      - Rijksscholengemeenschap Ooststellingwerf, 1988, 217
  - Het vaststellen van de salarisschalen, rechten en plichten en algemene arbeidsduur van directie, leraren en ander nader aan te wijzen niet -onderwijzend personeel voor vwo, avo en vbo. 1968-, 243
    Grondslag: Wet op het voortgezet onderwijs (Stb. 1963, 40), art. 38.
    Wet op het voortgezet onderwijs (Stb. 1986, 552), art. 38.
    Wet op het voortgezet onderwijs (Stb. 1993, 666), gewijzigd bij de Wet van 31-05-1995 (Stb. 1995, 318).
    Regeling lump-sum en decentralisatie rechtpositieregeling vwo, avo en vbo, art. 38a, lid 2 en 3.
    Product: Algemene maatregel van bestuur
    - Aangeven van een constructie aan de Europese school te Bergen om het niet-onderwijzend personeel onder de Wet Algemeen Burgerlijk Pensioenfonds te krijgen., 1980-1985; 355
  - Het geven van regels omtrent de wijze waarop met de daarvoor in aanmerking komende overheids- of personeelsorganisaties en, voor zover zij er belang bij hebben, organisaties van gemeente- en schoolbesturen, overleg moet worden gepleegd over de rechtpositie van het personeel. 1968-1996, 245
    Grondslag: Wet op het voortgezet onderwijs, Wet van 14-02-1963 (Stb. 1963, 40), art. 40.
    Wet op het voortgezet onderwijs (Stb. 1986, 552), art. 40.
    Wet op het voortgezet onderwijs (Stb. 1993, 666), art. 40, lid 2.
    - Het vaststellen van regelingen met betrekking tot de beschikbaarheid van part-timers werkzaam als docent bij de rijksscholen en rijksscholengemeenschappen voor vwo, havo, mavo en lbo., 1985-1986; 146
  - Het overdragen van rijksscholen aan de gemeente of openbaar lichaam. 1991-1995, 259
    Grondslag: Wet van 18-04-1991, Stb. 226, art. III, G, lid 1.
    - Overdracht van rijksscholengemeenschappen aan de gemeente., 1985-1992; div. nrs
      - Rijksscholengemeenschap te Brielle., 1985-1990, 186; pak
      - Rijksscholengemeenschap te Enkhuizen, 1985-1991, 194
      - Rijksscholengemeenschap Schoonoord te Zeist, 1986-1991, 316
      - Rijksscholengemeenschap te Hellevoetsluis., 1986-1991, 212
      - Rijksscholengemeenschap te Oud-Beijerland., 1986-1991, 220
      - Rijksscholengemeenschap West-Friesland te Hoorn., 1987-1991, 258
      - Rijksscholengemeenschap Goeree Overflakkee te Middelharnis., 1988-1991, 262
      - Rijksscholengemeenschap Lingecollege te Tiel, 1988-1991, 278
      - Rijksscholengemeenschap Buys Ballot te Zaltbommel, 1989, 306
      - Rijksscholengemeenschap te 's Hertogenbosch, 1989, 251
      - Rijksscholengemeenschap te Appingedam, 1989-1990, 181
      - Rijksscholengemeenschap Erasmus te Almelo., 1989-1991, 176
      - Rijksscholengemeenschap Thorbecke te Amersfooort, 1989-1991, 122
      - Rijksscholengemeenschap Het Wagenings Lyceum te Wageningen, 1990, 291
      - Rijksscholengemeenschap te Groningen, 1990, 204
      - Rijksscholengemeenschap te Heerenveen, 1990, 211
      - Rijksscholengemeenschap te Leeuwarden, 1990, 254
      - Rijksscholengemeenschap te Meppel, 1990, 260
      - Rijksscholengemeenschap te Zwolle, 1990, 314
      - Rijksscholengemeenschap Den Hulster te Venlo, 1990-1991, 287
      - Rijksscholengemeenschap F.A. Minkema te Woerden, 1990-1991, 312
      - Rijksscholengemeenschap Professor Zeeman te Zierikzee, 1990-1991, 310
      - Rijksscholengemeenschap Scheldemond te Vlissingen, 1990-1991, 293
      - Rijksscholengemeenschap te Schiedam, 1990-1991, 266
      - Rijksscholengemeenschap Wijdschild te Gorinchem., 1990-1991, 197
      - Rijksscholengemeenschap Broklede te Breukelen, 1990-1992, 185
      - Rijksscholengemeenschap Koning Willem II te Tilburg, 1990-1992, 126; pak
      - Rijksscholengemeenschap De Meergronden te Almere, 1991, 177
      - Rijksscholengemeenschap De Springborn te Epe, 1991, 195
      - Rijksscholengemeenschap Graaf Engelbrecht te Breda., 1991, 183
      - Rijksscholengemeenschap Hamaland te Winterswijk, 1991, 109
      - Rijksscholengemeenschap Het Drachtster Lyceum te Smallingerland, 1991, 123
      - Rijksscholengemeenschap Het Goese Lyceum te Goes, 1991, 199
      - Rijksscholengemeenschap Magister Alvinus te Sneek, 1991, 281
      - Rijksscholengemeenschap Petrus Hondius te Terneuzen., 1991, 276
      - Rijksscholengemeenschap Schagen te Schagen, 1991, 263
      - Rijksscholengemeenschap Simon Vestdijk te Harlingen., 1991, 209
      - Rijksscholengemeenschap te Gouda, 1991, 201
      - Rijksscholengemeenschap te Oostellingwerf, 1991, 214
      - Rijksscholengemeenschap te Purmerend, 1991, 222
      - Rijksscholengemeenschap te Ter Apel aan de gemeente Vlagtwedde., 1991, 271
      - Rijksscholengemeenschap te Texel, 1991, 275
      - Rijksscholengemeenschap Het Drachtster Lyceum te Drachten, 1991-1992, 189; pak
      - Rijksscholengemeenschap Noord Kennemerland te Alkmaar, 1991-1992, 174
      - Rijksscholengemeenschap te Bergen op Zoom., 1991-1992, 180
      - Rijksscholengemeenschap te Coevorden. 1991-1992, 115, 196
        - Overdracht van bestuur en beheer, 1991-1992, 196
        - De fusie met het "Veste College", 1992, 115
      - Rijksscholengemeenschap te Lochem, 1991-1992, 256
      - Rijksscholengemeenschap te Roermond, 1991-1992, 264
      - Rijksscholengemeenschap Winkler Prins te Veendam, 1991-1992, 283
      - Rijksscholengemeenschap De Drie Waarden te Schoonhoven, 1992, 267
      - Rijksscholengemeenschap Jan Hendrik Tromp Meesters te Steenwijk, 1992, 270
      - Rijksscholengemeenschap 't Slingerbos te Harderwijk, 1992, 205
    - Instelling van de Stuurgroep Rijksonderwijs (SRO) ten behoeve van de coördinatie van werkzaamheden van departementsonderdelen op het gebied van de overdracht van rijksscholen voor het voortgezet onderwijs., 1989; 341
    - De overdracht van de rijksscholengemeenschap Het Hogeland te Warffum aan het openbaar lichaam Scholengemeenschap voor Voortgezet Onderwijs te Hefshuizen., 1990-1991; 299
    - Vergaderstukken van de Begeleidingscommissie Overdracht Rijksscholen (BOR) ingesteld ter advisering en begeleiding van de Procescoördinator Overdracht Rijksscholen (PCOR)., 1990-1992; 119
    - De voorbereiding van de overdracht van de rijksscholengemeenschap Professor Zeeman te Zierikzee aan de gemeenschappelijke regeling regionale scholengemeenschap voor mavo, havo, en atheneum Professor Zeeman., 1991; 116
    - De fusie tussen de Koningin Juliana-mavo en de rijksscholengemeenschap Wiringherlant en de overdracht van het bestuur aan de gemeenschappeling regeling regionaal schoolbestuur "Wiringherlant" in de gemeente Wieringermeer., 1991-1992; 120
    - Vergaderstukken van de Triovergaderingen ingesteld ter begeleiding van de overdracht van rijksscholen., 1991-1992; 108
    - Verslagen van vergaderingen van de Stuurgroep Rijksonderwijs / Procescoördinatie Overdracht Rijksscholen (SRO/PCOR)., 1991-1992; 107
  - Het jaarlijks vaststellen van het plan van scholen. 1968-, 272
    Grondslag: Wet op het voortgezet onderwijs, Wet van 14-02-1963 (Stb. 1963, 40), art. 65, lid 1.
    Wet op het voortgezet onderwijs (Stb. 1986, 552), art. 65, lid 1.
    Wet op het voortgezet onderwijs (Stb. 1993, 666), art. 65, lid 1.
    Product: Beschikkingen en een toetsingskader voor de volgende planperiode (art. 65a, lid 1).
    - Rijksatheneum en de rijksschool voor havo te Schoonhoven., 1974-1979; 203
  - Het opnemen van een school in het eerstvolgende Plan van Scholen na een beslissing op een beroep. 1968-, 276
    Grondslag: Wet op het voortgezet onderwijs, Wet van 14-02-1963 (Stb. 1963, 40), art. 72.
    Wet op het voortgezet onderwijs (Stb. 1986, 552), art. 72.
    Wet op het voortgezet onderwijs (Stb. 1993, 666), art. 72.
    - Rijksatheneum en de rijksschool voor havo te Schoonhoven., 1974-1979; 203
  - Het geven van voorschriften voor elke soort van scholen betreffende de formatie van het niet-onderwijzend personeel. 1968-1992, 303
    Grondslag: Wet op het voortgezet onderwijs, Wet van 14-02-1963, Stb. 40, art. 79, lid 9.
    Wet op het voortgezet onderwijs, Stb. 1986, 552, art. 79, lid 9.
    - Invoering van de Regeling gebonden taakeenheden voor de rijksscholen voor vwo, havo, mavo en lbo., 1985; 145
    - Invoering formatie- en salarisregelingen voor onderwijsondersteunend personeel in het voorgezet onderwijs., 1986-1988; 121; pak
  - Het geven van regels omtrent de voldoening, de vrijstelling, de vermindering en terugbetaling van het lesgeld. 1987-, 466
    Grondslag: Les- en cursusgeldwet, Wet van 07-07-1987, Stb. 343, art. 5, lid 4.
    - Opstellen van een circulaire inzake beleids- en uitvoeringsmaatregelen van de Lesgeldwet voor boven 17-jarigen in het voortgezet onderwijs in het cursusjaar 1986 - 1987., 343
  - Het voorbereiden van intern (wetenschappelijk) onderzoek en het vaststellen van onderzoeksrapporten betreffende het voortgezet onderwijs. 1945-, 517
    Product: Nota's, notities, onderzoeksrapporten.
    - Eindverslag van de begeleidingscommissie over het projectonderwijs aan de rijksscholengemeenschap Het Wagenings Lyceum., 1979-1982; 238
  - Het overdragen van het bestuur van openbare scholen voor voortgezet onderwijs aan het Rijk. 1968-, 528
    - De overdracht van de openbare school voor uitgebreid lager onderwijs aan het Rijk en de omzetting van de rijkshogereburgerschool te Texel in een Rijksscholengemeenschap., 1955-1969; 401; pak
    - De oprichting van een rijkshogereburgerschool, de overdracht aan het Rijk van de openbare school voor uitgebreid lager onderwijs en de omzetting in een rijksscholengemeenschap te Epe., 1958-1968; 198
    - De overdracht van de openbare school voor uitgebreid lager onderwijs aan het Rijk en de omzetting van de rijkshogereburgerschool te Ter Apel in een rijksscholengemeenschap., 1963-1968; 272
    - De overdracht van de gemeentelijke openbare school voor uitgebreid lager onderwijs aan het Rijk en de omzetting van de rijkshogereburgerschool te Oosterwolde in een rijksscholengemeenschap., 1964-1968; 219
    - De voorbereiding van de overdracht van het Magister Alvinus gymnasium te Sneek aan het Rijk en de omzetting van het gymnasium, de rijkshogereburgerschool en middelbare school voor meisjes te Sneek in een rijksscholengemeenschap., 1964-1971; 280
    - De overdracht van de openbare school voor uitgebreid lager onderwijs aan het Rijk en het omzetten van de rijkshogereburgerschool te Vlissingen in een rijksscholengemeenschap., 1965-1968; 290
    - De vorming van een rijkscholengemeenschap voor vwo en havo het Drachtster Lyceum te Drachten in het kader van art. V van de Wet tot het verlenen van grotere vrijheid van het onderwijs., 1965-1970; 202
    - Vorming van een atheneum aan de rijkshogereburgerschool te Lochem en de omzetting van de school in een rijksscholengemeenschap., 1965-1970; 257
    - Vorming van een atheneum aan de rijkshogereburgerschool te Middelharnis., 1966-1967; 261
    - De overdracht aan het Rijk van het "Openbaar Lyceum" te Heerenveen met betrekking tot vorming van een rijkshogereburgerschool overgaand in een rijksscholengemeenschap., 1967-1968; 207
    - De overdracht aan het Rijk van het Winkler Prinslyceum te Veendam en de omzetting in een rijksscholengemeenschap., 1967-1968; 286
    - De overdracht van het gemeentelijk gymnasium en de openbare school voor uitgebreid lager onderwijs aan het Rijk en omzetting in een rijksscholengemeenschap te Zeist., 1967-1968; 315
    - De omzetting van de rijkshogereburgerschool te Woerden in rijksatheneum met havo door toepassing van de overgangswet WVO., 1968; 304
    - Omzetten van een lyceum en havo tot een scholengemeenschap te Wageningen., 1968; 294
    - Omzetten van het Professor Zeemanlyceum te Zierikzee in een Rijksscholengemeenschap., 1968; 311
    - Omzetten van de Rijkshogerburgerschool te Venlo in een Rijksscholengemeenschap., 1968-1969; 289
    - Omzetting van het openbaar Lyceum en de openbare mavo te Winterswijk tot rijksscholengemeenschap., 1968-1969; 305
    - De omzetting van de rijkshogereburgerschool en de middelbare school voor meisjes te Tiel in een rijksscholengemeenschap en de fusie van het stedelijk gymnasium met de rijksscholengemeenschap., 1968-1971; 284
    - Het samengaan van het openbaar lyceum, de gemeentelijke school voor uitgebreid lager onderwijs en de RK Mavo St. Franciscus tot een rijksscholengemeenschap te Coevorden., 1968-1971; 192
    - De omzetting van het Petrus Hondiuslyceum te Terneuzen in een rijksscholengemeenschap en de fusie van de mavo-school De Branding met de rijksscholengemeenschap., 1968-1974; 274
    - De fusie van de gemeentelijke mavoschool Burgemeester van Dusseldorpschool met de rijksscholengemeenschap Het Goese Lyceum., 1972-1986; 153-154
      - 1972-1985, 153
      - 1986, 154
    - De voorbereiding van de overdracht van de gemeentelijke school voor mavo aan het rijk in verband met de samenvoeging met de rijkscholengemeenschap F.A. Minkemaschool te Woerden., 1974-1975; 308
    - De fusie van de rijksscholengemeenschap Koningin Wilhelmina met de scholengemeenschap St. Eloy te Oostburg en de overdracht van het bestuur en beheer aan de Stichting Samenwerking Voortgezet Onderwijs in West Zeeuws-Vlaanderen., 1980-1985; div. nrs
      - 1980-1981, 215; pak
      - 1982-1983, 151; pak
      - 1984, 218; pak
      - 1985, 150; pak
    - De fusie van de Nuts-mavo met de rijksscholengemeenschap te Breda., 1981-1985; 184; pak
    - De fusie van de rijksatheneum te Helmond met de Wilhelminamavo., 1983-1987; 252; pak
- Arbeidsvoorwaarden en beroepskwaliteit in de sector onderwijs en wetenschappen 1945-2000, 128
  - Het vaststellen van een sollicitatiecode voor het personeel in de sector onderwijs en wetenschappen. 1985-, 53
    Grondslag: Rechtspositiebesluit onderwijspersoneel 1985, art. 1-B9
    Product: Sollicitatiecode
    Opm.: Het bevoegd gezag mag een sollicitatiecode niet vaststellen zonder dat met de betrokken personeelsorganisaties overleg is gevoerd.
    Datum: 09-07-2004
    - Vaststelling van de sollicitatiecode voor het rijksonderwijs ingevolge het rechtspositiebesluit onderwijspersoneel Stb. 1985, 110., 1988-1989; 346
  - Het voorbereiden, medevaststellen en coördineren van het beleid betreffende de rechten van personeel bij de opheffing of reorganisatie van een instelling voor onderwijs of onderzoek. 1945-, 158
    Product: Beleidsnota's, beleidsnotities, rapporten en adviezen.
    Opm.: De eigenlijke vaststelling van het beleid vindt plaats in de ministerraad.
    - Personeelsbeleid bij opheffing van de defensiescholen in de Bondsrepubliek Duitsland., 1992; 351
- Ministerie van Onderwijs, Cultuur en Wetenschappen 1945-, 909
  - Ondersteunende processen. 1945-, 1
    - Stafverslagen van de Directie VO/AV., 1981-1987; 140; pak
    - Vergaderstukken van het RVO en het TRIO van Rijksrectoren., 1981-1987; div. nrs
      - 1981, feb. 12 - 1983, nov. 03 1981-1983, 166; pak
      - Agenda's en uitnodigingen. 1982-1985, 227-228
        - 1982-1983, 227; pak
        - 1984-1985, 228; pak
      - 1984, jan. 24 - 1985, dec. 05 1984-1985, 167; pak
      - 1986, jan. 15 - juli 05 1986, 168; pak
      - 1986, aug. 05 - 1987, sep. 16 1986-1987, 169; pak
    - Mededeling aan de rectoren van de rijksscholengemeenschappen en de voorzitter van de werkgroep stakingen met betrekking tot de conseqenties van de deelname aan de aktie-dag van 14 december., 1982; 134
    - Organisatie schema van de afdeling VO/AV/RVO opgemaakt naar aanleiding van structurele wijzigingen binnen de directie., 1982; 323
    - Vergader-Informatieformulieren van het RVO., 1982-1985; 173; pak
    - Verslagen van vergaderingen van het RVO, het TRIO van Rijksrectoren en de Commissie Inspectie Rijksonderwijs., 1982-1989; 170-172
      - 1982-1985, 170
      - 1986, 171; pak
      - 1987-1989, 172; pak
    - Nota's met betrekking tot een analyse van het functioneren van de afdeling Rijksvoortgezet onderwijs (RVO)., 1983; 324
    - Memo met betrekking tot de kwaliteit van het besturen van rijksscholen bij vermindering van de personeelssterkte van de afdeling RVO., 1986; 334
    - Het verlenen van een mandaat om de Staat der Nederlanden in en buiten rechte te vertegenwoordigen., 1991; 349